【裁判字號】    89,訴,2055
【裁判日期】    891027
【裁判案由】    毒品危害防制條例
【裁判全文】
~V;臺灣高雄地方法院刑事判決                     八十九年度訴字第二五五號
    公  訴  人  臺灣高雄地方法院檢察署檢察官
    被      告  甲○○
右列被告因毒品危害防制條例案件，經檢察官提起公訴（八十九年度毒偵緝字第二八
一號），本院判決如左：
    主  文
甲○○連續施用第一級毒品，累犯，處有期徒刑壹年貳月；又連續施用第二級毒品，
累犯，處有期徒刑柒月。應執行有期徒刑壹年捌月。
    事  實
一、甲○○曾於民國八十六年間因違反麻醉藥品管理條例案件，經法院判處有期徒刑
    五月，於八十七年一月九日執行完畢，復於八十七年間因施用毒品案件，經台灣
    高雄地方法院檢察署檢察官（下稱檢察官）聲請本院裁定送觀察、勒戒後，因無
    繼續施用毒品之傾向，由檢察官於八十七年七月三十一日以八十七年度偵字第一
    五四四九號處分不起訴。詎不知悔改，又於上開不起訴處分確定後，五年以內，
    基於概括之犯意，自八十九年年初某日起至同年七月五日止，連續在高雄市不特
    定工地，以安非他命晶體置於鋁箔紙上，下端以火燒烤加熱，使安非他命晶體汽
    化成煙霧予以吸用之方式，施用第二級毒品安非他命多次，平均約一或二日施用
    一次。甲○○又另行基於概括之犯意，自八十九年一月廿三日上午九時五十分許
    回溯廿四小內某時起（起訴書載為八十九年初）至同年七月六日五時許回溯廿四
    小時某時止，連續在其高雄縣仁武鄉○○○街四十七號住處等地點，以海洛因粉
    末摻入礦泉水以注射針筒注射手腳血管之方式，施用第一級毒品海洛因多次。嗣
    於八十九年一月廿三日四時許，在高雄市○鎮區○○路瑞隆國小前為警查獲；再
    於同年三月十九日十六時四十分許，在高雄市前金區○○○路四四七巷內，為警
    查獲；又於同年七月六日三時許，在高雄市○○區○○路與河北路口為警查獲，
    經於警訊時採集其尿液檢驗結果，其尿液中均呈現甲基安非他命陽性反應及嗎啡
    陽性反應，而獲悉上情。而由檢察官聲請本院以八十九年毒聲字第五三二五號裁
    定令入戒治處所施以強制戒治迄今。
二、案經高雄市政府警察局移送台灣高雄地方法院檢察署檢察官偵查起訴。
    理  由
一、訊據被告甲○○坦承於右揭時地施用第二級毒品安非他命之事實，惟矢口否認施
    用第一級毒品海洛因之犯行。經查，被告於右揭時地施用第二級毒品安非他命之
    犯行，除據其供承在卷外，其於前開時地為警查獲後，於警訊時親自採集之尿液
    ，經送檢驗結果，均呈有甲基安非他命陽性反應，有高雄市立凱旋醫院煙毒尿液
    檢驗成績書二紙及高雄市政府衛生局煙毒尿液檢驗成績書一紙附卷可稽。次查，
    被告於八十九年三月十九日十六時四十分許，在前開地點為警查獲後，於警訊時
    坦承：其最後一次施用海洛因係在八十九年三月十六日十七時許，在自家房間內
    以海洛因摻礦泉水以注射針筒注射手腳之血管等語在卷，又被告於前揭時地為警
    查獲後於警訊時親自採集之尿液，經檢驗結果，其尿液中均檢出嗎啡陽性反應（
    按海洛因係由嗎啡化學合成，施用入人體後，水解還原成嗎啡，再循嗎啡之代謝
    方式排出體外），此有上開有高雄市立凱旋醫院煙毒尿液驗成績書二紙及高雄市
    政府衛生局煙毒尿液檢驗成績書一紙在卷可按，而嗎啡注射入人體後，約有百分
    之九十於廿四小時自尿中排出，故通常採尿化驗是否呈陽性反應，應於投與後二
    十四小時所採為宜，亦有行政院衛生署藥物食品檢驗局（八十）藥檢壹字第０五
    三四二０號函在卷可參，足見被告於前揭時地為警查獲後於警訊採尿時回溯廿四
    小內，均有施用第一級毒品海洛因，否則其尿液中豈會檢出嗎啡陽性反應，被告
    空言否認施用第一級毒品海洛因，自無足採。又被告曾於八十七年間因施用毒品
    案件，經檢察官聲請本院裁定送觀察、勒戒後，因無繼續施用毒品之傾向，由檢
    察官於八十七年七月三十一日以八十七年度偵字第一五四四九號處分不起訴乙節
    ，有上開不起訴處分書足憑，其於上開不起訴處分確定後五年以內，復施用第一
    級毒品海洛因、第二級毒品安非他命，經檢察官聲請本院以八十九年毒聲字第五
    三二五號裁定令入戒治處所施以強制戒治迄今等情，亦有檢察官聲請令入戒治處
    所施以強制戒治聲請書、本院上開刑事裁定、檢察官戒治處分執行指揮書在卷可
    考。從而被告施用第一級毒品、第二級毒品，罪證均臻明確，其犯行均堪認定，
    應依法論科。
二、核被告所為，係犯毒品危害防制條例第十條第一項施用第一級毒品罪及同條例第
    十條第二項施用第二級毒品罪。被告施用第一級毒品海洛因及施用第二級毒品安
    非他命前後，持有海洛因及安非他命之低度行為，應分別為施用海洛因及安非他
    命之高度行為所吸收，不另論其持有第一級、第二級毒品罪。被告先後多次施用
    第二級毒品之犯行，時間緊接，犯罪構成要件相同，顯係基於概括犯意反覆為之
    ，應依連續犯之規定，論以一罪。又被告曾於八十六年間因違反麻醉藥品管理條
    例案件，經法院判處有期徒刑五月，於八十七年一月九日執行完畢之事實，有台
    灣高雄地方法院檢察署刑案資料查註紀錄表可考，其於上開刑執行完畢後五年以
    內，再犯有期徒刑以上之本件各罪，均為累犯，應依法加重其刑。被告所犯上開
    二罪間，犯意各別，罪名互異，應予分論並罰。爰審酌被告有多次施用毒品之犯
    罪紀錄，有上開刑案資料查註表可參，素行不良，其曾多次因施用毒品，經送觀
    察、勒戒及強制戒治後，仍繼續施用第一級、第二級毒品，足見其對施用毒品之
    行為不知悛悔，行為頗有不當，對於社會秩序亦有危害，且犯後對於施用第一級
    毒品之罪行，空言否認，施用期間非短等一切情狀，分別量處如主文所示之刑，
    並定其應執行之刑，以資懲儆。
三、公訴意旨就被告自八十九年三月十七日後至同年七月五日止施用第二級毒品安非
    他命之犯行，及自八十九年三月十七日後至同年七月六日五時許回溯廿四小時內
    某時之施用第一級毒品海洛因之犯行，均未據起訴，惟此部分犯行與起訴事實有
    連續犯之裁判上一罪關係，為起訴效力所及，本院自應併予審究。
四、又被告曾於八十八年五月中旬某日，在不詳地點施用第二級毒品安非他命，經本
    院鳳山簡易庭於八十九年五月廿九日判處有期徒刑六月，於八十九年七月十四日
    確定之事實，經本院調取該刑事卷核閱屬實，又被告於偵查中稱其曾戒掉一段時
    間未曾施用安非他命，且上開案件之施用安非他命時間距離本件施用時間已達八
    月，足見本件被告之施用安非他命行為係另行起意，與上開案件之施用安非他命
    行為無連續犯之裁判上一罪關係，自非上開案件判決效力所及，附此敘明。
據上論斷，應依刑事訴訟法第二百九十九條第一項前段，毒品危害防制條例第十條第
一項、第二項，刑法第十一條前段、第五十六條、第四十七條、第五十一條第五款，
判決如主文。
本案經檢察官葉淑文到庭執行職務
中    華    民    國      八十九      年      十      月    二十七      日
                                      臺灣高雄地方法院刑事庭
                                法  官    郭錦茂
右正本證明與原本無異。
如不服本判決，應於判決送達後十日內，向本院提出上訴狀。
                                書記官    賴佳慧
中    華    民    國      八十九      年      十      月      三十      日
附錄本判決論罪法條：
毒品危害防制條例第十條第一項：
  施用第一級毒品者，處六月以上五年以下有期徒刑。
毒品危害防制條例第十條第二項：
  施用第二級毒品者，處三年以下有期徒刑。


司法院資訊處製作；財團法人民間司法改革基金會備份。
